---
title: "Construccion de modelo estadistico"
author: "Héctor Francisco Marin Garrido"
date: "2022-09-08"
output:
  word_document: default
  html_document: default
---
Emepezamos cargando los datos y empezando con un analisis de correlacion para ver que factores son los que mas afectar a la concentracion de mercurio en los lagos. Para esto se retiraron variables categoricas y no numericas, de igual manera se hizo el analisis de la correlacion con la concentracion minima,maxima y la promedio de mercurio en grupos de peces.
```{r}
M=read.csv("D:\\AI_ITESM\\mercurio.csv")
M=M
Mtest=M[c("X3","X4","X5","X6","X8","X7","X9","X10","X11")]
min_max_norm<-function(x){(x-min(x))/(max(x)-min(x))}
M1=as.data.frame(lapply(Mtest,min_max_norm))
cor(Mtest)
```
Ahora procedemos a analizar la distribucion de los datos y los intervalos de confianza de todas las variables cuantitativas en nuestra base de datos.
```{r}
q1=quantile(M1$X3,0.25)  #Cuantil 1 de la variable X
q2=quantile(M1$X3,0.5)
q3=quantile(M1$X3,0.75)
y1=min(M1$X3)
y2=max(M1$X3)
ri=IQR(M1$X3) 
boxplot(M1$X3,horizontal=TRUE,ylim=c(y1,y2))
abline(v=q3+1.5*ri,col="red")
Alcalinidad= M1[M1$X3<q3+1.5*ri,c("X3")]
qqnorm(Alcalinidad)
qqline(Alcalinidad)
hist(Alcalinidad,prob=TRUE,col=0)
x=seq(min(Alcalinidad),max(Alcalinidad),0.1)
y=dnorm(x,mean(Alcalinidad),sd(Alcalinidad))
lines(x,y,col="red")
library(moments)
skewness1=skewness(Alcalinidad)
cat("Sesgo: ",skewness1)
cat("\n")
kurtosis1=kurtosis(Alcalinidad)
cat("Curtosis: ",kurtosis1)
cat("\n")
library(plotrix)
n=length(Alcalinidad)
media=mean(Alcalinidad)
DE=sd(Alcalinidad)
alfa=0.05
ErrorEst=DE/sqrt(n)
X_=rnorm(n,media,ErrorEst)
E=abs(qnorm(alfa/2))*DE/sqrt(n)
plotCI(1:n,X_,E,main="Gráfico de IC",,xlab="n Intervalos",ylab="Medias Muestrales")
abline(h=media,col="red")
cat("El promedio es de: ",media," +- ",E)
```


```{r}
library(MASS)
minim=min(M1$X3)
b <- boxcox(lm((M1$X3+1) ~ 1))
lambda <- b$x[which.max(b$y)] 
X3<-((M1$X3+1)^lambda-1)/lambda
q1=quantile(X3,0.25)  #Cuantil 1 de la variable X
q2=quantile(X3,0.5)
q3=quantile(X3,0.75)
y1=min(X3)
y2=max(X3)
ri=IQR(X3) 
boxplot(X3,horizontal=TRUE,ylim=c(y1,y2))
abline(v=q3+1.5*ri,col="red")
AlcalinidadBC= X3
qqnorm(AlcalinidadBC)
qqline(AlcalinidadBC)
hist(AlcalinidadBC,prob=TRUE,col=0)
x=seq(min(AlcalinidadBC),max(AlcalinidadBC),0.1)
y=dnorm(x,mean(AlcalinidadBC),sd(AlcalinidadBC))
lines(x,y,col="red")
library(moments)
skewness1=skewness(AlcalinidadBC)
cat("Sesgo: ",skewness1)
cat("\n")
kurtosis1=kurtosis(AlcalinidadBC)
cat("Curtosis: ",kurtosis1)
cat("\n")
library(plotrix)
n=length(AlcalinidadBC)
media=mean(AlcalinidadBC)
DE=sd(AlcalinidadBC)
alfa=0.05
ErrorEst=DE/sqrt(n)
X_=rnorm(n,media,ErrorEst)
E=abs(qnorm(alfa/2))*DE/sqrt(n)
plotCI(1:n,X_,E,main="Gráfico de IC",,xlab="n Intervalos",ylab="Medias Muestrales")
abline(h=media,col="red")
cat("El promedio es de: ",media," +- ",E)
```
```{r}
cor.test(M1$X7,M1$X3)
regresion=lm(M1$X7 ~ M1$X3)
regresion
PH=summary(regresion)
PH
plot(M1$X3,M1$X7,col="blue",xlab="Alcalinidad",ylab="Concentracion de Mercurio",main="Alcalinidad vs. Concentracion de Mercurio")
abline(regresion,col="red",lwd=3)
text(80,1.2,"B1=-0.005302 B0=0.726140")
plot(regresion$fitted.values, regresion$residuals)
abline(h=0,col="green")
shapiro.test(regresion$residuals)
hist(regresion$residuals)
qqnorm(regresion$residuals)
qqline(regresion$residuals)
t.test(regresion$residuals)
```
```{r}
cor.test(M1$X7,AlcalinidadBC)
regresion=lm(M1$X7 ~ AlcalinidadBC)
regresion
PH=summary(regresion)
PH
plot(AlcalinidadBC,M1$X7,col="blue",xlab="Alcalinidad",ylab="Concentracion de Mercurio",main="Alcalinidad Box-Cox vs. Concentracion de Mercurio")
abline(regresion,col="red",lwd=3)
text(80,1.2,"B1=-0.005302 B0=0.726140")
plot(regresion$fitted.values, regresion$residuals)
abline(h=0,col="green")
shapiro.test(regresion$residuals)
hist(regresion$residuals)
qqnorm(regresion$residuals)
qqline(regresion$residuals)
t.test(regresion$residuals)
```

```{r}
z1=AlcalinidadBC
z2=AlcalinidadBC^2
cor.test(M1$X7 ,z1+ z2)
B = lm(M1$X7 ~ z1+ z2)
summary(B)
plot(B$fitted.values, B$residuals)
abline(h=0,col="red")
shapiro.test(B$residuals)
hist(B$residuals)
qqnorm(B$residuals)
qqline(B$residuals)
t.test(B$residuals)
x=AlcalinidadBC
y=M1$X7
plot(x, y, main = "Modelo Cuadratico", xlab =" x= Alcalinidad", ylab =" y = Mercurio")
x1 = seq(min(x), max(x), 0.01)
y1 = 0.63197   -2.26013 *x1 + 2.51394*x1^2
lines(x1, y1, col = "red")
text(.25, 1, "y = 0.63197   -2.26013 *x1 + 2.51394*x1^2")
```
```{r}
z1=AlcalinidadBC+1
z2=log(AlcalinidadBC+1)
cor.test(M1$X7, log(AlcalinidadBC+1))
B = lm(M1$X7 ~ log(AlcalinidadBC+1))
summary(B)
plot(B$fitted.values, B$residuals)
abline(h=0,col="red")
shapiro.test(B$residuals)
hist(B$residuals)
qqnorm(B$residuals)
qqline(B$residuals)
t.test(B$residuals)
x=AlcalinidadBC+1
y=M1$X7
plot(x, y, main = "Modelo Logaritmico", xlab =" x= Alcalinidad", ylab =" y = Mercurio")
x1 = seq(min(x), max(x), 0.01)
y1 = 0.59832 -1.57928 *log(x1)
lines(x1, y1, col = "red")
text(1.3, 1, "y = 0.59832 -1.57928 *log(x1)")
```
PH



```{r}
q1=quantile(M1$X4,0.25)  #Cuantil 1 de la variable X
q2=quantile(M1$X4,0.5)
q3=quantile(M1$X4,0.75)
y1=min(M1$X4)
y2=max(M1$X4)
ri=IQR(M1$X4) 
boxplot(M1$X4,horizontal=TRUE,ylim=c(y1,y2))
abline(v=q3+1.5*ri,col="red")
PH= M1[M1$X4<q3+1.5*ri,c("X4")]
qqnorm(PH)
qqline(PH)
hist(PH,prob=TRUE,col=0)
x=seq(min(PH),max(PH),0.1)
y=dnorm(x,mean(PH),sd(PH))
lines(x,y,col="red")
library(moments)
skewness1=skewness(PH)
cat("Sesgo: ",skewness1)
cat("\n")
kurtosis1=kurtosis(PH)
cat("Curtosis: ",kurtosis1)
cat("\n")
library(plotrix)
n=length(PH)
media=mean(PH)
DE=sd(PH)
alfa=0.05
ErrorEst=DE/sqrt(n)
X_=rnorm(n,media,ErrorEst)
E=abs(qnorm(alfa/2))*DE/sqrt(n)
plotCI(1:n,X_,E,main="Gráfico de IC",,xlab="n Intervalos",ylab="Medias Muestrales")
abline(h=media,col="red")
cat("El promedio es de: ",media," +- ",E)
```

```{r}
library(MASS)
minim=min(M1$X4)
b <- boxcox(lm((M1$X4+1) ~ 1))
lambda <- b$x[which.max(b$y)] 
X4<-((M1$X4+1)^lambda-1)/lambda
q1=quantile(X4,0.25)  #Cuantil 1 de la variable X
q2=quantile(X4,0.5)
q3=quantile(X4,0.75)
y1=min(X4)
y2=max(X4)
ri=IQR(X4) 
boxplot(X4,horizontal=TRUE,ylim=c(y1,y2))
abline(v=q3+1.5*ri,col="red")
PHBC= X4
qqnorm(PHBC)
qqline(PHBC)
hist(PHBC,prob=TRUE,col=0)
x=seq(min(PHBC),max(PHBC),0.1)
y=dnorm(x,mean(PHBC),sd(PHBC))
lines(x,y,col="red")
library(moments)
skewness1=skewness(PHBC)
cat("Sesgo: ",skewness1)
cat("\n")
kurtosis1=kurtosis(PHBC)
cat("Curtosis: ",kurtosis1)
cat("\n")
library(plotrix)
n=length(PHBC)
media=mean(PHBC)
DE=sd(PHBC)
alfa=0.05
ErrorEst=DE/sqrt(n)
X_=rnorm(n,media,ErrorEst)
E=abs(qnorm(alfa/2))*DE/sqrt(n)
plotCI(1:n,X_,E,main="Gráfico de IC",,xlab="n Intervalos",ylab="Medias Muestrales")
abline(h=media,col="red")
cat("El promedio es de: ",media," +- ",E)
```
```{r}
cor.test(M1$X7,M1$X4)
regresion=lm(M1$X7 ~ M1$X4)
regresion
PH=summary(regresion)
PH
plot(M1$X4,M1$X7,col="blue",xlab="PH",ylab="Concentracion de Mercurio",main="PH vs. Concentracion de Mercurio")
abline(regresion,col="red",lwd=3)
text(80,1.2,"B1=-0.005302 B0=0.726140")
plot(regresion$fitted.values, regresion$residuals)
abline(h=0,col="green")
shapiro.test(regresion$residuals)
hist(regresion$residuals)
qqnorm(regresion$residuals)
qqline(regresion$residuals)
t.test(regresion$residuals)
```
```{r}
cor.test(M1$X7,PHBC)
regresion=lm(M1$X7 ~ PHBC)
regresion
PH=summary(regresion)
PH
plot(PHBC,M1$X7,col="blue",xlab="PH",ylab="Concentracion de Mercurio",main="PH Box-Cox vs. Concentracion de Mercurio")
abline(regresion,col="red",lwd=3)
text(80,1.2,"B1=-0.005302 B0=0.726140")
plot(regresion$fitted.values, regresion$residuals)
abline(h=0,col="green")
shapiro.test(regresion$residuals)
hist(regresion$residuals)
qqnorm(regresion$residuals)
qqline(regresion$residuals)
t.test(regresion$residuals)
```
```{r}
z1=PHBC
z2=PHBC^2
cor.test(M1$X7 , z1+ z2)
B = lm(M1$X7 ~ z1+ z2)
summary(B)
plot(B$fitted.values, B$residuals)
abline(h=0,col="red")
shapiro.test(B$residuals)
hist(B$residuals)
qqnorm(B$residuals)
qqline(B$residuals)
t.test(B$residuals)
x=PHBC
y=M1$X7
plot(x, y, main = "Modelo Cuadratico", xlab =" x= PH", ylab =" y = Mercurio")
x1 = seq(min(x), max(x), 0.01)
y1 = 0.6419  -0.2530*x1 -0.2056*x1^2
lines(x1, y1, col = "red")
text(1, 1, "y =0.6419  -0.2530*x1 -0.2056*x1^2")
```
```{r}
z1=PHBC+1
z2=log(PHBC+1)
cor.test(M1$X7 , log(PHBC+1))
B = lm(M1$X7 ~ log(PHBC+1))
summary(B)
plot(B$fitted.values, B$residuals)
abline(h=0,col="red")
shapiro.test(B$residuals)
hist(B$residuals)
qqnorm(B$residuals)
qqline(B$residuals)
t.test(B$residuals)
x=PHBC+1
y=M1$X7
plot(x, y, main = "Modelo Logaritmico", xlab =" x= PH", ylab =" y = Mercurio")
x1 = seq(min(x), max(x), 0.01)
y1 = 0.75459 -0.78949*log(x1)
lines(x1, y1, col = "red")
text(1, 1.8, "y = 0.75459 -0.78949*log(x1)")
```










CALCIO

```{r}
q1=quantile(M1$X5,0.25)  #Cuantil 1 de la variable X
q2=quantile(M1$X5,0.5)
q3=quantile(M1$X5,0.75)
y1=min(M1$X5)
y2=max(M1$X5)
ri=IQR(M1$X5) 
boxplot(M1$X5,horizontal=TRUE,ylim=c(y1,y2))
abline(v=q3+1.5*ri,col="red")
CALCIO= M1[M1$X5<q3+1.5*ri,c("X5")]
qqnorm(CALCIO)
qqline(CALCIO)
hist(CALCIO,prob=TRUE,col=0)
x=seq(min(CALCIO),max(CALCIO),0.1)
y=dnorm(x,mean(CALCIO),sd(CALCIO))
lines(x,y,col="red")
library(moments)
skewness1=skewness(CALCIO)
cat("Sesgo: ",skewness1)
cat("\n")
kurtosis1=kurtosis(CALCIO)
cat("Curtosis: ",kurtosis1)
cat("\n")
library(plotrix)
n=length(CALCIO)
media=mean(CALCIO)
DE=sd(CALCIO)
alfa=0.05
ErrorEst=DE/sqrt(n)
X_=rnorm(n,media,ErrorEst)
E=abs(qnorm(alfa/2))*DE/sqrt(n)
plotCI(1:n,X_,E,main="Gráfico de IC",,xlab="n Intervalos",ylab="Medias Muestrales")
abline(h=media,col="red")
cat("El promedio es de: ",media," +- ",E)
```

```{r}
library(MASS)
minim=min(M1$X5)
b <- boxcox(lm((M1$X5+1) ~ 1))
lambda <- b$x[which.max(b$y)] 
X5<-((M1$X5+1)^lambda-1)/lambda
q1=quantile(X5,0.25)  #Cuantil 1 de la variable X
q2=quantile(X5,0.5)
q3=quantile(X5,0.75)
y1=min(X5)
y2=max(X5)
ri=IQR(X5) 
boxplot(X5,horizontal=TRUE,ylim=c(y1,y2))
abline(v=q3+1.5*ri,col="red")
CALCIOBC= X5
qqnorm(CALCIOBC)
qqline(CALCIOBC)
hist(CALCIOBC,prob=TRUE,col=0)
x=seq(min(CALCIOBC),max(CALCIOBC),0.1)
y=dnorm(x,mean(CALCIOBC),sd(CALCIOBC))
lines(x,y,col="red")
library(moments)
skewness1=skewness(CALCIOBC)
cat("Sesgo: ",skewness1)
cat("\n")
kurtosis1=kurtosis(CALCIOBC)
cat("Curtosis: ",kurtosis1)
cat("\n")
library(plotrix)
n=length(CALCIOBC)
media=mean(CALCIOBC)
DE=sd(CALCIOBC)
alfa=0.05
ErrorEst=DE/sqrt(n)
X_=rnorm(n,media,ErrorEst)
E=abs(qnorm(alfa/2))*DE/sqrt(n)
plotCI(1:n,X_,E,main="Gráfico de IC",,xlab="n Intervalos",ylab="Medias Muestrales")
abline(h=media,col="red")
cat("El promedio es de: ",media," +- ",E)
```
```{r}
cor.test(M1$X7,M1$X5)
regresion=lm(M1$X7 ~ M1$X5)
regresion
CALCIO=summary(regresion)
CALCIO
plot(M1$X5,M1$X7,col="blue",xlab="CALCIO",ylab="Concentracion de Mercurio",main="CALCIO vs. Concentracion de Mercurio")
abline(regresion,col="red",lwd=3)
text(80,1.2,"B1=-0.005302 B0=0.726140")
plot(regresion$fitted.values, regresion$residuals)
abline(h=0,col="green")
shapiro.test(regresion$residuals)
hist(regresion$residuals)
qqnorm(regresion$residuals)
qqline(regresion$residuals)
t.test(regresion$residuals)
```
```{r}
cor.test(M1$X7,CALCIOBC)
regresion=lm(M1$X7 ~ CALCIOBC)
regresion
CALCIO=summary(regresion)
CALCIO
plot(CALCIOBC,M1$X7,col="blue",xlab="CALCIO",ylab="Concentracion de Mercurio",main="CALCIO Box-Cox vs. Concentracion de Mercurio")
abline(regresion,col="red",lwd=3)
text(80,1.2,"B1=-0.005302 B0=0.726140")
plot(regresion$fitted.values, regresion$residuals)
abline(h=0,col="green")
shapiro.test(regresion$residuals)
hist(regresion$residuals)
qqnorm(regresion$residuals)
qqline(regresion$residuals)
t.test(regresion$residuals)
```
```{r}
z1=CALCIOBC
z2=CALCIOBC^2
cor.test(M1$X7 , z1+ z2)
B = lm(M1$X7 ~ z1+ z2)
summary(B)
plot(B$fitted.values, B$residuals)
abline(h=0,col="red")
shapiro.test(B$residuals)
hist(B$residuals)
qqnorm(B$residuals)
qqline(B$residuals)
t.test(B$residuals)
x=CALCIOBC
y=M1$X7
plot(x, y, main = "Modelo Cuadratico", xlab =" x= CALCIO", ylab =" y = Mercurio")
x1 = seq(min(x), max(x), 0.01)
y1 = 0.57887   -2.57653 *x1 + 4.48246*x1^2
lines(x1, y1, col = "red")
text(0.2, 1, "y =0.57887   -2.57653 *x1 + 4.48246*x1^2")
```
```{r}
z1=CALCIOBC+1
z2=log(CALCIOBC+1)
cor.test(M1$X7 , log(CALCIOBC+1))
B = lm(M1$X7 ~ log(CALCIOBC+1))
summary(B)
plot(B$fitted.values, B$residuals)
abline(h=0,col="red")
shapiro.test(B$residuals)
hist(B$residuals)
qqnorm(B$residuals)
qqline(B$residuals)
t.test(B$residuals)
x=CALCIOBC+1
y=M1$X7
plot(x, y, main = "Modelo Logaritmico", xlab =" x= CALCIO", ylab =" y = Mercurio")
x1 = seq(min(x), max(x), 0.01)
y1 = 0.5246 -1.2240 *log(x1)
lines(x1, y1, col = "red")
text(1.3, 1, "y = 0.5246 -1.2240*log(x1)")
```

Clorofila

```{r}
q1=quantile(M1$X8,0.25)  #Cuantil 1 de la variable X
q2=quantile(M1$X8,0.5)
q3=quantile(M1$X8,0.75)
y1=min(M1$X8)
y2=max(M1$X8)
ri=IQR(M1$X8) 
boxplot(M1$X8,horizontal=TRUE,ylim=c(y1,y2))
abline(v=q3+1.5*ri,col="red")
Clorofila= M1[M1$X8<q3+1.5*ri,c("X8")]
qqnorm(Clorofila)
qqline(Clorofila)
hist(Clorofila,prob=TRUE,col=0)
x=seq(min(Clorofila),max(Clorofila),0.1)
y=dnorm(x,mean(Clorofila),sd(Clorofila))
lines(x,y,col="red")
library(moments)
skewness1=skewness(Clorofila)
cat("Sesgo: ",skewness1)
cat("\n")
kurtosis1=kurtosis(Clorofila)
cat("Curtosis: ",kurtosis1)
cat("\n")
library(plotrix)
n=length(Clorofila)
media=mean(Clorofila)
DE=sd(Clorofila)
alfa=0.05
ErrorEst=DE/sqrt(n)
X_=rnorm(n,media,ErrorEst)
E=abs(qnorm(alfa/2))*DE/sqrt(n)
plotCI(1:n,X_,E,main="Gráfico de IC",,xlab="n Intervalos",ylab="Medias Muestrales")
abline(h=media,col="red")
cat("El promedio es de: ",media," +- ",E)
```

```{r}
library(MASS)
minim=min(M1$X8)
b <- boxcox(lm((M1$X8+1) ~ 1))
lambda <- b$x[which.max(b$y)] 
X8<-((M1$X8+1)^lambda-1)/lambda
q1=quantile(X8,0.25)  #Cuantil 1 de la variable X
q2=quantile(X8,0.5)
q3=quantile(X8,0.75)
y1=min(X8)
y2=max(X8)
ri=IQR(X8) 
boxplot(X8,horizontal=TRUE,ylim=c(y1,y2))
abline(v=q3+1.5*ri,col="red")
ClorofilaBC= X8
qqnorm(ClorofilaBC)
qqline(ClorofilaBC)
hist(ClorofilaBC,prob=TRUE,col=0)
x=seq(min(ClorofilaBC),max(ClorofilaBC),0.1)
y=dnorm(x,mean(ClorofilaBC),sd(ClorofilaBC))
lines(x,y,col="red")
library(moments)
skewness1=skewness(ClorofilaBC)
cat("Sesgo: ",skewness1)
cat("\n")
kurtosis1=kurtosis(ClorofilaBC)
cat("Curtosis: ",kurtosis1)
cat("\n")
library(plotrix)
n=length(ClorofilaBC)
media=mean(ClorofilaBC)
DE=sd(ClorofilaBC)
alfa=0.05
ErrorEst=DE/sqrt(n)
X_=rnorm(n,media,ErrorEst)
E=abs(qnorm(alfa/2))*DE/sqrt(n)
plotCI(1:n,X_,E,main="Gráfico de IC",,xlab="n Intervalos",ylab="Medias Muestrales")
abline(h=media,col="red")
cat("El promedio es de: ",media," +- ",E)
```
```{r}
cor.test(M1$X7,M1$X8)
regresion=lm(M1$X7 ~ M1$X8)
regresion
Clorofila=summary(regresion)
Clorofila
plot(M1$X8,M1$X7,col="blue",xlab="Clorofila",ylab="Concentracion de Mercurio",main="Clorofila vs. Concentracion de Mercurio")
abline(regresion,col="red",lwd=3)
text(80,1.2,"B1=-0.005302 B0=0.726140")
plot(regresion$fitted.values, regresion$residuals)
abline(h=0,col="green")
shapiro.test(regresion$residuals)
hist(regresion$residuals)
qqnorm(regresion$residuals)
qqline(regresion$residuals)
t.test(regresion$residuals)
```
```{r}
cor.test(M1$X7,ClorofilaBC)
regresion=lm(M1$X7 ~ ClorofilaBC)
regresion
Clorofila=summary(regresion)
Clorofila
plot(ClorofilaBC,M1$X7,col="blue",xlab="Clorofila",ylab="Concentracion de Mercurio",main="Clorofila Box-Cox vs. Concentracion de Mercurio")
abline(regresion,col="red",lwd=3)
text(80,1.2,"B1=-0.005302 B0=0.726140")
plot(regresion$fitted.values, regresion$residuals)
abline(h=0,col="green")
shapiro.test(regresion$residuals)
hist(regresion$residuals)
qqnorm(regresion$residuals)
qqline(regresion$residuals)
t.test(regresion$residuals)
```
```{r}
z1=ClorofilaBC
z2=ClorofilaBC^2
cor.test(M1$X7 , z1+ z2)
B = lm(M1$X7 ~ z1+ z2)
summary(B)
plot(B$fitted.values, B$residuals)
abline(h=0,col="red")
shapiro.test(B$residuals)
hist(B$residuals)
qqnorm(B$residuals)
qqline(B$residuals)
t.test(B$residuals)
x=ClorofilaBC
y=M1$X7
plot(x, y, main = "Modelo Cuadratico", xlab =" x= Clorofila", ylab =" y = Mercurio")
x1 = seq(min(x), max(x), 0.01)
y1 = 0.5163   -1.8332*x1 + 4.7783*x1^2
lines(x1, y1, col = "red")
text(0.25, 1, "y =0.5163   -1.8332*x1 + 4.7783*x1^2")
```
```{r}
z1=ClorofilaBC+1
z2=log(ClorofilaBC+1)
cor.test(M1$X7,log(ClorofilaBC+1))
B = lm(M1$X7 ~ log(ClorofilaBC+1))
summary(B)
plot(B$fitted.values, B$residuals)
abline(h=0,col="red")
shapiro.test(B$residuals)
hist(B$residuals)
qqnorm(B$residuals)
qqline(B$residuals)
t.test(B$residuals)
x=ClorofilaBC+1
y=M1$X7
plot(x, y, main = "Modelo Logaritmico", xlab =" x= Clorofila", ylab =" y = Mercurio")
x1 = seq(min(x), max(x), 0.01)
y1 = 0.37122 + 0.04740*log(x1)
lines(x1, y1, col = "red")
text(1.2, 1, "y = 0.37122 + 0.04740*log(x1)")
```

N_peces

```{r}
q1=quantile(M1$X9,0.25)  #Cuantil 1 de la variable X
q2=quantile(M1$X9,0.5)
q3=quantile(M1$X9,0.75)
y1=min(M1$X9)
y2=max(M1$X9)
ri=IQR(M1$X9) 
boxplot(M1$X9,horizontal=TRUE,ylim=c(y1,y2))
abline(v=q3+1.5*ri,col="red")
N_peces= M1[M1$X9<q3+1.5*ri,c("X9")]
qqnorm(N_peces)
qqline(N_peces)
hist(N_peces,prob=TRUE,col=0)
x=seq(min(N_peces),max(N_peces),0.1)
y=dnorm(x,mean(N_peces),sd(N_peces))
lines(x,y,col="red")
library(moments)
skewness1=skewness(N_peces)
cat("Sesgo: ",skewness1)
cat("\n")
kurtosis1=kurtosis(N_peces)
cat("Curtosis: ",kurtosis1)
cat("\n")
library(plotrix)
n=length(N_peces)
media=mean(N_peces)
DE=sd(N_peces)
alfa=0.05
ErrorEst=DE/sqrt(n)
X_=rnorm(n,media,ErrorEst)
E=abs(qnorm(alfa/2))*DE/sqrt(n)
plotCI(1:n,X_,E,main="Gráfico de IC",,xlab="n Intervalos",ylab="Medias Muestrales")
abline(h=media,col="red")
cat("El promedio es de: ",media," +- ",E)
```

```{r}
library(MASS)
minim=min(M1$X9)
b <- boxcox(lm((M1$X9+1) ~ 1))
lambda <- b$x[which.max(b$y)] 
X9<-((M1$X9+1)^lambda-1)/lambda
q1=quantile(X9,0.25)  #Cuantil 1 de la variable X
q2=quantile(X9,0.5)
q3=quantile(X9,0.75)
y1=min(X9)
y2=max(X9)
ri=IQR(X9) 
boxplot(X9,horizontal=TRUE,ylim=c(y1,y2))
abline(v=q3+1.5*ri,col="red")
N_pecesBC= X9
qqnorm(N_pecesBC)
qqline(N_pecesBC)
hist(N_pecesBC,prob=TRUE,col=0)
x=seq(min(N_pecesBC),max(N_pecesBC),0.1)
y=dnorm(x,mean(N_pecesBC),sd(N_pecesBC))
lines(x,y,col="red")
library(moments)
skewness1=skewness(N_pecesBC)
cat("Sesgo: ",skewness1)
cat("\n")
kurtosis1=kurtosis(N_pecesBC)
cat("Curtosis: ",kurtosis1)
cat("\n")
library(plotrix)
n=length(N_pecesBC)
media=mean(N_pecesBC)
DE=sd(N_pecesBC)
alfa=0.05
ErrorEst=DE/sqrt(n)
X_=rnorm(n,media,ErrorEst)
E=abs(qnorm(alfa/2))*DE/sqrt(n)
plotCI(1:n,X_,E,main="Gráfico de IC",,xlab="n Intervalos",ylab="Medias Muestrales")
abline(h=media,col="red")
cat("El promedio es de: ",media," +- ",E)
```
```{r}
cor.test(M1$X7,M1$X9)
regresion=lm(M1$X7 ~ M1$X9)
regresion
N_peces=summary(regresion)
N_peces
plot(M1$X9,M1$X7,col="blue",xlab="N_peces",ylab="Concentracion de Mercurio",main="N_peces vs. Concentracion de Mercurio")
abline(regresion,col="red",lwd=3)
text(80,1.2,"B1=-0.005302 B0=0.726140")
plot(regresion$fitted.values, regresion$residuals)
abline(h=0,col="green")
shapiro.test(regresion$residuals)
hist(regresion$residuals)
qqnorm(regresion$residuals)
qqline(regresion$residuals)
t.test(regresion$residuals)
```
```{r}
cor.test(M1$X7,N_pecesBC)
regresion=lm(M1$X7 ~ N_pecesBC)
regresion
N_peces=summary(regresion)
N_peces
plot(N_pecesBC,M1$X7,col="blue",xlab="N_peces",ylab="Concentracion de Mercurio",main="N_peces Box-Cox vs. Concentracion de Mercurio")
abline(regresion,col="red",lwd=3)
text(80,1.2,"B1=-0.005302 B0=0.726140")
plot(regresion$fitted.values, regresion$residuals)
abline(h=0,col="green")
shapiro.test(regresion$residuals)
hist(regresion$residuals)
qqnorm(regresion$residuals)
qqline(regresion$residuals)
t.test(regresion$residuals)
```
```{r}
z1=N_pecesBC
z2=N_pecesBC^2
cor.test(M1$X7 , z1+ z2)
B = lm(M1$X7 ~ z1+ z2)
summary(B)
plot(B$fitted.values, B$residuals)
abline(h=0,col="red")
shapiro.test(B$residuals)
hist(B$residuals)
qqnorm(B$residuals)
qqline(B$residuals)
t.test(B$residuals)
x=N_pecesBC
y=M1$X7
plot(x, y, main = "Modelo Cuadratico", xlab =" x= N_peces", ylab =" y = Mercurio")
x1 = seq(min(x), max(x), 0.01)
y1 = 0.08701  +1.00538*x1 +3.47088*x1^2
lines(x1, y1, col = "red")
text(1, .1, "0.08701  +1.00538*x1 +3.47088*x1^2")
```
```{r}
z1=N_pecesBC+1
z2=log(N_pecesBC+1)
cor.test(M1$X7 , log(N_pecesBC+1))
B = lm(M1$X7 ~ log(N_pecesBC+1))
summary(B)
plot(B$fitted.values, B$residuals)
abline(h=0,col="red")
shapiro.test(B$residuals)
hist(B$residuals)
qqnorm(B$residuals)
qqline(B$residuals)
t.test(B$residuals)
x=N_pecesBC+1
y=M1$X7
plot(x, y, main = "Modelo Logaritmico", xlab =" x= N_peces", ylab =" y = Mercurio")
x1 = seq(min(x), max(x), 0.01)
y1 = 0.02245 +2.48563*log(x1)
lines(x1, y1, col = "red")
text(1.15, 1, "0.02245 +2.48563*log(x1)")
```

Estimacion

```{r}
q1=quantile(M1$X11,0.25)  #Cuantil 1 de la variable X
q2=quantile(M1$X11,0.5)
q3=quantile(M1$X11,0.75)
y1=min(M1$X11)
y2=max(M1$X11)
ri=IQR(M1$X11) 
boxplot(M1$X11,horizontal=TRUE,ylim=c(y1,y2))
abline(v=q3+1.5*ri,col="red")
Estimacion= M1[M1$X11<q3+1.5*ri,c("X11")]
qqnorm(Estimacion)
qqline(Estimacion)
hist(Estimacion,prob=TRUE,col=0)
x=seq(min(Estimacion),max(Estimacion),0.1)
y=dnorm(x,mean(Estimacion),sd(Estimacion))
lines(x,y,col="red")
library(moments)
skewness1=skewness(Estimacion)
cat("Sesgo: ",skewness1)
cat("\n")
kurtosis1=kurtosis(Estimacion)
cat("Curtosis: ",kurtosis1)
cat("\n")
library(plotrix)
n=length(Estimacion)
media=mean(Estimacion)
DE=sd(Estimacion)
alfa=0.05
ErrorEst=DE/sqrt(n)
X_=rnorm(n,media,ErrorEst)
E=abs(qnorm(alfa/2))*DE/sqrt(n)
plotCI(1:n,X_,E,main="Gráfico de IC",,xlab="n Intervalos",ylab="Medias Muestrales")
abline(h=media,col="red")
cat("El promedio es de: ",media," +- ",E)
```

```{r}
library(MASS)
minim=min(M1$X11)
b <- boxcox(lm((M1$X11+1) ~ 1))
lambda <- b$x[which.max(b$y)] 
X11<-((M1$X11+1)^lambda-1)/lambda
q1=quantile(X11,0.25)  #Cuantil 1 de la variable X
q2=quantile(X11,0.5)
q3=quantile(X11,0.75)
y1=min(X11)
y2=max(X11)
ri=IQR(X11) 
boxplot(X11,horizontal=TRUE,ylim=c(y1,y2))
abline(v=q3+1.5*ri,col="red")
EstimacionBC= X11
qqnorm(EstimacionBC)
qqline(EstimacionBC)
hist(EstimacionBC,prob=TRUE,col=0)
x=seq(min(EstimacionBC),max(EstimacionBC),0.1)
y=dnorm(x,mean(EstimacionBC),sd(EstimacionBC))
lines(x,y,col="red")
library(moments)
skewness1=skewness(EstimacionBC)
cat("Sesgo: ",skewness1)
cat("\n")
kurtosis1=kurtosis(EstimacionBC)
cat("Curtosis: ",kurtosis1)
cat("\n")
library(plotrix)
n=length(EstimacionBC)
media=mean(EstimacionBC)
DE=sd(EstimacionBC)
alfa=0.05
ErrorEst=DE/sqrt(n)
X_=rnorm(n,media,ErrorEst)
E=abs(qnorm(alfa/2))*DE/sqrt(n)
plotCI(1:n,X_,E,main="Gráfico de IC",,xlab="n Intervalos",ylab="Medias Muestrales")
abline(h=media,col="red")
cat("El promedio es de: ",media," +- ",E)
```
```{r}
cor.test(M1$X7,M1$X11)
regresion=lm(M1$X7 ~ M1$X11)
regresion
Estimacion=summary(regresion)
Estimacion
plot(M1$X11,M1$X7,col="blue",xlab="Estimacion",ylab="Concentracion de Mercurio",main="Estimacion vs. Concentracion de Mercurio")
abline(regresion,col="red",lwd=3)
text(80,1.2,"B1=-0.005302 B0=0.726140")
plot(regresion$fitted.values, regresion$residuals)
abline(h=0,col="green")
shapiro.test(regresion$residuals)
hist(regresion$residuals)
qqnorm(regresion$residuals)
qqline(regresion$residuals)
t.test(regresion$residuals)
```
```{r}
cor.test(M1$X7,EstimacionBC)
regresion=lm(M1$X7 ~ EstimacionBC)
regresion
Estimacion=summary(regresion)
Estimacion
plot(EstimacionBC,M1$X7,col="blue",xlab="Estimacion",ylab="Concentracion de Mercurio",main="Estimacion Box-Cox vs. Concentracion de Mercurio")
abline(regresion,col="red",lwd=3)
text(80,1.2,"B1=-0.005302 B0=0.726140")
plot(regresion$fitted.values, regresion$residuals)
abline(h=0,col="green")
shapiro.test(regresion$residuals)
hist(regresion$residuals)
qqnorm(regresion$residuals)
qqline(regresion$residuals)
t.test(regresion$residuals)
```
```{r}
z1=EstimacionBC
z2=EstimacionBC^2
cor.test(M1$X7 , z1+ z2)
B = lm(M1$X7 ~ z1+ z2)
summary(B)
plot(B$fitted.values, B$residuals)
abline(h=0,col="red")
shapiro.test(B$residuals)
hist(B$residuals)
qqnorm(B$residuals)
qqline(B$residuals)
t.test(B$residuals)
x=EstimacionBC
y=M1$X7
plot(x, y, main = "Modelo Cuadratico", xlab =" x= Estimacion", ylab =" y = Mercurio")
x1 = seq(min(x), max(x), 0.01)
y1 = -0.005741  +1.083784*x1 +3.033206*x1^2
lines(x1, y1, col = "red")
text(1, .1, "y =-0.005741  +1.083784*x1 +3.033206*x1^2")
```
```{r}
z1=EstimacionBC+1
z2=log(EstimacionBC+1)
cor.test(M1$X7 , log(EstimacionBC+1))
B = lm(M1$X7 ~ log(EstimacionBC+1))
summary(B)
plot(B$fitted.values, B$residuals)
abline(h=0,col="red")
shapiro.test(B$residuals)
hist(B$residuals)
qqnorm(B$residuals)
qqline(B$residuals)
t.test(B$residuals)
x=EstimacionBC+1
y=M1$X7
plot(x, y, main = "Modelo Logaritmico", xlab =" x= Estimacion", ylab =" y = Mercurio")
x1 = seq(min(x), max(x), 0.01)
y1 = -0.12921 +2.78131*log(x1)
lines(x1, y1, col = "red")
text(1.1, 1, "y = -0.12921 +2.78131*log(x1)")
```




```{r}
q1=quantile(M$X7,0.25)  #Cuantil 1 de la variable X
q2=quantile(M$X7,0.5)
q3=quantile(M$X7,0.75)
```

```{r}
y1=min(M$X7)
y2=max(M$X7)
ri=IQR(M$X7)    #Rango intercuartílico de X 2x1
```

```{r}
par(mfrow=c(2,1))  #Matriz de gráficos de 2x1
boxplot(M$X7,horizontal=TRUE,ylim=c(y1,y2))
abline(v=q3+1.5*ri,col="red")  #linea vertical en el límite de los datos atípicos o extremos
```

```{r}
Concentracion_promedio= M[M$X7<q3+1.5*ri,c("X7")]  #En la matriz M, quitar datos más allá de 3 rangos intercuartílicos arriba de q3 de la variable X
```

```{r}
qqnorm(Concentracion_promedio)
qqline(Concentracion_promedio)
```

```{r}
hist(Concentracion_promedio,prob=TRUE,col=0)
x=seq(min(Concentracion_promedio),max(Concentracion_promedio),0.1)
y=dnorm(x,mean(Concentracion_promedio),sd(Concentracion_promedio))
lines(x,y,col="red")
```

```{r}
library(moments)
skewness(Concentracion_promedio)
kurtosis(Concentracion_promedio)
```
```{r}
library(plotrix)
n=length(Concentracion_promedio)
media=mean(Concentracion_promedio)
DE=sd(Concentracion_promedio)
alfa=0.05
ErrorEst=DE/sqrt(n)
X_=rnorm(n,media,ErrorEst)
E=abs(qnorm(alfa/2))*DE/sqrt(n)
plotCI(1:n,X_,E,main="Gráfico de IC",,xlab="n Intervalos",ylab="Medias Muestrales")
abline(h=media,col="red")
cat("El promedio es de: ",media," +- ",E)
```
El valor promedio de concentracion media de mercurio en los peces es de 0.5271 ppm con un intervalo de confianza de 0.091 ppm haciendo uso de un 95% de confianza lo que nos determina que en los lagos con menor contentracion el valor no sobrepasa la medida propuesta como nociva para el consumo humano que es de 0.5 ppm pero en general los datos si llegan a sobrepasar este valor por lo que no recomendaria el consumir los alimentos recolectados en estos lagos en especifico. 
```{r}
age=M$X12
conc=M$X7
anova<-aov(conc ~ age)
summary(anova)
```
```{r}
library(BSDA)
library(plotrix)
tapply(conc,age)
M=mean(conc)
M
SD=sd(conc)
alfa=0.05
n=length(conc)
ErrorEst=SD/sqrt(n)
X_=rnorm(n,M,ErrorEst)
E=abs(qnorm(alfa/2))*SD/sqrt(n)
z.test(conc,conf.level=0.95,sigma.x = SD)
plotCI(1:n,X_,E,main="Gráfico de IC",,xlab="n Intervalos",ylab="Medias Muestrales")
abline(h=M,col="red")
boxplot(conc ~ age)
```
```{r}
plot(lm(conc~age))
CD=  150/(150+76) #coeficiente de determinación para el modelo.
CD
```
```{r}
## Análisis de cada tratamiento
m = tapply(conc, age, mean)
cat("Media de la concentración de mercurio por la edad de los peces:", m, "\n")

s = tapply(conc,age , sd)
cat("Desviación estandar de la concentración de mercurio por la edad de los peces:", s, "\n")

n = tapply(conc, age, length)
cat("Tamaño de la muestra de la concentración de mercurio por la edad de los peces:", n, "\n")


## Intervalos de confianza
sm = s/sqrt(n)
E = abs(qt(0.025,n-1))*sm

In = m - E
cat("Intervalos de confianza inferiores:", In, "\n")

Sup = m + E
cat("Intervalos de confianza superiores:", Sup, "\n")
```

```{r}
plot(0, ylim=c(0,2.5), xlim=c(0,.87597), yaxt="n", ylab="",xlab="Concentración de mercurio", main="Concentración de mercurio en los peces")
axis(2,at=c(1:2),labels=c("Jovenes","Maduros"))

for(i in 1:2)
  {
arrows(In[i],i,Sup[i],i, angle=90, code=3, length = 0.1, lwd = 2,col=i+5)
points(m[i], i, pch=19, cex=1.1,col=i+5)
}

abline(v=mean(conc),lty=3,col="blue")
```
Basandonos en este modelo podemos llegar a la conclusion de que la edad del pez no afecta a la concentracion de mercurio en estos ya que todos los datos se encuentran dentro del mismo intervalo de confianza. Generando asi una distribucion similar.



```{r}
z1=CALCIOBC
z2=CALCIOBC^2
z3=EstimacionBC
z4=EstimacionBC^2
R = lm(M1$X7 ~ AlcalinidadBC+PHBC+CALCIOBC+ClorofilaBC+N_pecesBC+EstimacionBC)
summary(R)
step(R,direction="both",trace=1)
```

```{r}
B = lm(M1$X7 ~ AlcalinidadBC + N_pecesBC+EstimacionBC)
cor.test(M1$X7,AlcalinidadBC+N_pecesBC+EstimacionBC)
summary(B)
confint(B)
library(car)
plot(B$fitted.values, B$residuals)
abline(h=0,col="red")
shapiro.test(B$residuals)
hist(B$residuals)
qqnorm(B$residuals)
qqline(B$residuals)
t.test(B$residuals)
```






